【裁判字號】    89,易,2165
【裁判日期】    900313
【裁判案由】    家庭暴力防治法等
【裁判全文】
臺灣臺南地方法院刑事判決                        八十九年度易字第二一六五號
    公  訴  人  臺灣台南地方法院檢察署檢察官
    被      告  甲○○
    選任辯護人  郭俊廷律師
右列被告因家庭暴力防治法等案件，經檢察官提起公訴（八十九年度偵字第一八七八
號）暨同署檢察官移送併案審理（八十九年度偵字第六一九二號），本院判決如下：
    主  文
甲○○連續違反法院依家庭暴力防治法第十三條所為禁止實施家庭暴力行為之裁定，
處有期徒刑參月，如易科罰金，以參佰元折算壹日。
被訴毀損罪部分不受理。
    事  實
一、甲○○與丙○○原係夫妻關係，於民國八十八年一月五日離婚，有家庭暴力防治
    法第三條第一款所定之家庭成員關係，二人離婚後丙○○因不堪甲○○屢次毆打
    及騷擾，遂向本院聲請保護令，本院於八十八年十二月十日以八十八年度家護字
    第九四號為通常保護令之裁定，裁定主文為：「一、禁止相對人甲○○對於聲請
    人即被害人丙○○、兩造所生之子女呂宏源、呂香秀實施身體或精神上不法侵害
    之行為；二、禁止相對人甲○○直接或間接對於聲請人丙○○為騷擾、非必要之
    通話行為；三、參和應最少遠離請人丙○○位於台南市○○區○○路七０五號五
    樓之十三之住居所至少一百公尺。．．．，五、本件通常保護令之有效期間為壹
    年。．．．」。甲○○於八十八年十二月十四日收受該後，竟基於違反上開裁定
    之概括犯意，連續於八十九年一月三十日中午十二時十分許，至台南市○○路七
    ０五號綠園大道大樓管理室，明知依上開通常保護令，應最少遠離其前妻丙○○
    位於前開大樓五樓之住居所至少一百公尺，竟未遠離前開丙○○住居所違反上開
    法院保護令。復承繼前開違反保護令之犯意，明知依前開保護令，不得對丙○○
    為騷擾之行為，竟於八十九年三月十二日下午二時四十五分許，適值丙○○行至
    台南市安平區公所對面，甲○○將丙○○所騎機車強行騎走，以此行為直接騷擾
    丙○○（妨害自由部分業經不起訴處分）。再承繼前開違反保護令之犯意於八十
    九年三月十三日下午十一許，將丙○○掛於脖子上之金項鍊扯斷，抓傷其左手，
    以此行為對丙○○實施對身體上不法侵害之暴力行為（妨害自由部分業經不起訴
    處分，傷害部分未據告訴）。
二、案經被害人丙○○訴由台南市警察局第四分局報請台灣台南地方法院檢察署檢察
    官偵查起訴及移送併辦。
    理  由
壹、有罪部分：
一、右揭犯罪事實，業據被告甲○○於偵審訊坦承不諱，供稱：我知道台南地院八八
    護字第九四號保護令內容，亦知道規定不得進入台南市○○路七０五號一百公尺
    內，因為今日有重要事情才去的，十二日當日我確實有靠近他，騎他機車，．．
    ．隔天十一點時，我在被害人住處門口，我為了要要回鑰匙有和他拉扯等語。核
    與告訴人丙○○於警訊中指述情節相符。復有台灣台南地方法院八十八年度家護
    字第九十四號通常保護令及台南市警察局第四分局保護令執行紀錄表各一紙附卷
    可稽，被告自白核與事實相符，其犯行應堪認定。雖被告辯稱：伊接近告訴人之
    住居所係因要報所得稅，故至該處欲找女兒，又向告訴人拿鑰匙騎走機車，並非
    意在騷擾云云。惟按家庭暴力防治法所稱騷擾者，謂任何打擾、警告、嘲弄或辱
    罵他人之言語、動作或製造使人心畏佈情境之行為，家庭暴力防治法第二條第三
    項定有明文。被告上開違背告訴人之意思取其鑰匙騎走機車，即已構成騷擾，且
    應遠離告訴人住居所之規定，並不因被告主觀上認其有合理之理由而可免責，其
    此部分之辯解並不足採。
二、被告接近告訴人住所，已違反本院八十八年度家護字第九十四號「應最少遠離告
    訴人住所一百公尺」之裁定，又騎離丙○○之機車，已違反本院八十八年度家護
    字第九十四號「不得騷擾告訴人」之裁定，又與告訴人互相拉扯行為，已違反本
    院八十八年度家護字第九十四號「不得對告訴人實施身體上不法侵害行為」之裁
    定，核其所為係犯家庭暴力防治法第五十條第一款、第二款、第四款之違反保護
    令罪。其先後三次違反保護令犯行，時間緊接，犯罪構成要件相同，顯係基於一
    個概括犯意反覆為之，應依連續犯之規定論從一重以家庭暴力防治法第五十條第
    一款之違反保護令罪。爰審酌被告之素行、犯罪之動機、手段、目的、所生危害
    及犯罪後態度等一切情狀，量處如主文所示之刑，並諭知易科罰金之折算標準，
    以示懲儆。
貳、公訴不受理部分：
一、公訴意旨略以：被告甲○○於八十九年一月三十日中午十二時十分許，在台南市
    安平區○○路七０五號綠圓大道大樓管理室，甲○○因不滿訪客要登記，以徒手
    毀損該大樓管理員所管理之對講機、電話主機、傳機機，因認被告涉有刑法第三
    百五十四條之毀損罪嫌等語。
二、按告訴乃論之罪，告訴人於第一審辯論終結前得撤回其告訴，又告訴經撤回者，
    應諭知不受理之判決，刑事訴訟法第二百三十八條第一項、第三百零三條第三款
    分別定有明文。
三、查本件告訴人乙○○告訴被告甲○○案件，起訴書認係觸犯刑法第三百五十四條
    之罪，依同法第三百五十七條之規定，須告訴乃論。茲據告訴人乙○○當庭撤回
    告訴，依照首開說明，此部分為諭知不受理之判決。
據上論斷，應依刑事訴訟法第二百九十九條第一項前段、三百零三條第三款，家庭暴
力防治法第五十條一款，刑法第十一條前段、第五十六條、第四十一條第一項前段，
罰金罰鍰提高標準條例第二條，判決如主文。
本件經檢察官陳明進到庭執行職務。
中    華    民    國      九十      年        三      月      十三      日
                                      臺灣臺南地方法院刑事第三庭
                                          法  官  蔡奇秀
右正本證明與原本無異
如不服本判決，應於送達後十日內，向本院提出上訴狀
                                          書記官  董挹棻
中    華   民     國     九十       年        三      月      十四     日
附錄法條
家庭暴力防治法第五十條：
違反法院第十三條、第十五條、所為之下列裁定者，為本法所稱之違反保護令罪，處
三年以下有期徒刑、拘役或併科新台幣十萬元以下罰金：
一、禁止實施家庭暴力行為。
二、禁止直接或間接騷擾、接觸、通話或其他行為。
三、命遷出住居所。
四、遠離住居所、工作場所、學校或其他特定場所。
五、命完成加害人處遇計畫：戒癮治療、精神治療、心理輔導或其他治療、輔導。


司法院資訊處製作；財團法人民間司法改革基金會備份。
